【裁判字號】    98,訴,1278
【裁判日期】    980430
【裁判案由】    毒品危害防制條例
【裁判全文】
臺灣板橋地方法院刑事判決              98年度訴字第1278號
公  訴  人  臺灣板橋地方法院檢察署檢察官
被      告  甲○○
                    （另案於臺灣臺北監獄臺北分監執行中）
上列被告因違反毒品危害防制條例案件，經檢察官提起公訴（98
年度毒偵字第1832號），本院合議庭以裁定進行簡式審判程序，
判決如下：
    主  文
甲○○施用第一級毒品，累犯，處有期徒刑拾月。扣案海洛因殘
渣袋壹只內之海洛因殘渣（量微無法秤重）沒收銷燬之，上開海
洛因殘渣袋壹只、扣案注射針筒壹支、分裝匙壹支均沒收。
    事  實
一、甲○○前因施用毒品案件，經臺灣士林地方法院以94年度毒
    聲字第232 號裁定將其送往勒戒處所觀察、勒戒後，認無繼
    續施用毒品之傾向，而於民國94年7 月11日執行完畢釋放，
    並由臺灣士林地方法院檢察署檢察官以94年度毒偵字第1187
    號為不起訴處分確定；甲○○於上開觀察、勒戒執行完畢後
    5 年內，復有施用第一級、第二級毒品之行為，經本院以95
    年度訴字第2106號、95年度簡字第4457號分別判處有期徒刑
    8 月、有期徒刑4 月確定，上開2 項宣告之有期徒刑嗣經法
    院裁定減刑並定其應執行有期徒刑5 月，如易科罰金以銀元
    300 元折算1 日確定；甲○○再因施用第一級、第二級毒品
    案件，經本院以96年度訴字第736 號分別判處有期徒刑9 月
    、有期徒刑5 月，應執行有期徒刑1 年確定，上開宣告之2
    項有期徒刑嗣亦經法院裁定減刑並定其應執行有期徒刑6 月
    ，如易科罰金以新臺幣1,000 元折算1 日確定；上開2 項應
    執行之有期徒刑5 月、有期徒刑6 月經接續執行，而於96年
    11月29日易科罰金執行完畢。詎甲○○仍不知悔改，明知海
    洛因為毒品危害防制條例第2 條第2 項第1 款所規定之第一
    級毒品，竟基於施用第一級毒品海洛因之犯意，於98年2 月
    25日中午某時，在其位於臺北縣三重市○路街62巷17號4 樓
    住處，以將海洛因加水稀釋後再以針筒注射入體內之方式，
    施用第一級毒品海洛因；嗣於98年2 月26日凌晨0 時30分許
    ，在臺北縣蘆洲市○○路453 號前為警查獲，並扣得甲○○
    所有供其施用海洛因所用之海洛因殘渣袋1 只（內含微量之
    海洛因殘渣）、注射針筒1 支、分裝匙1 支等物。
二、案經臺北縣政府警察局蘆洲分局報請臺灣板橋地方法院檢察
    署檢察官偵查起訴。
    理  由
一、上揭事實，業據被告甲○○於本院審理時坦白承認；且被告
    於為警查獲後所採集之尿液，經送請臺灣檢驗科技股份有限
    公司以酵素免疫分析法初步檢驗、氣相層析質譜儀法確認檢
    驗之檢驗結果，確呈海洛因代謝物嗎啡陽性反應，有該檢驗
    機構出具之濫用藥物檢驗報告1 紙附卷可稽；此外，復有海
    洛因殘渣袋1 只（內含微量之海洛因殘渣）、注射針筒1 支
    、分裝匙1 支等物扣案可資佐證，足認被告上開自白，核與
    事實相符。又被告前因施用毒品案件，經臺灣士林地方法院
    以94年度毒聲字第232 號裁定將其送往勒戒處所觀察、勒戒
    後，認無繼續施用毒品之傾向，而於94年7 月11日執行完畢
    釋放，並由臺灣士林地方法院檢察署檢察官以94年度毒偵字
    第1187號為不起訴處分確定；被告於上開觀察、勒戒執行完
    畢後5 年內，復有施用第一級、第二級毒品之行為，經本院
    以95年度訴字第2106號、95年度簡字第4457號分別判處有期
    徒刑8 月、有期徒刑4 月確定（業經裁定減刑執行完畢）；
    被告再因施用第一級、第二級毒品案件，經本院以96年度訴
    字第736 號分別判處有期徒刑9 月、有期徒刑5 月，應執行
    有期徒刑1 年確定（亦經裁定減刑執行完畢），此亦有臺灣
    高等法院被告前案紀錄表1 份在卷可按；本件事證明確，被
    告施用毒品犯行，堪以認定。
二、按海洛因為毒品危害防制條例第2 條第2 項第1 款所規定之
    第一級毒品。核被告所為，係犯毒品危害防制條例第10條第
    1 項之施用第一級毒品罪；其施用前後持有第一級毒品海洛
    因之低度行為，應為其施用之高度行為所吸收，不另論罪。
    又被告有如事實欄第1 項所載之犯罪科刑及執行紀錄，有臺
    灣高等法院被告前案紀錄表在卷可參，其於受有期徒刑之執
    行完畢後，5 年內故意再犯本件有期徒刑以上之罪，為累犯
    ，應依刑法第47條第1 項規定加重其刑。爰審酌被告前已因
    施用毒品而受不起訴處分之寬典，並經法院論罪科刑執行完
    畢，猶不知警惕而再犯本件之罪，顯見其自制力薄弱，惟其
    施用毒品僅屬自殘行為，對於他人之法益尚無直接之侵害，
    及其犯後坦承犯行，態度尚稱良好等一切情狀，量處如主文
    所示之刑，以資懲儆。扣案海洛因殘渣袋1 只內之海洛因殘
    渣（量微無法秤重），係被告本件施用毒品犯行所查獲之第
    一級毒品，應依毒品危害防制條例第18條第1 項前段規定沒
    收銷燬之；上開海洛因殘渣袋1 只、扣案注射針筒1 支、分
    裝匙1 支等物，均係被告所有供其本件施用海洛因犯行所用
    之物，此據被告供承明確，爰併依刑法第38條第1 項第2 款
    規定宣告沒收。
據上論斷，應依刑事訴訟法第273 條之1 第1 項、第299 條第1
項前段，毒品危害防制條例第10條第1 項、第18條第1 項前段，
刑法第11條前段、第47條第1 項、第38條第1 項第2 款，判決如
主文。
本案經檢察官連思藩到庭執行職務
中    華    民    國    98    年    4     月    30    日
                刑事第十四庭  法  官  劉景宜
上列正本證明與原本無異。
如不服本判決，應於判決送達後10日內敘明上訴理由，向本院提
出上訴狀 (應附繕本) ，上訴於臺灣高等法院。其未敘述上訴理
由者，應於上訴期間屆滿後20日內向本院補提理由書「切勿逕送
上級法院」。
                              書記官  謝秀青
中    華    民    國    98    年    4     月    30    日
附錄本案論罪科刑法條全文：
毒品危害防制條例第10條第1 項
毒品危害防制條例第10條
施用第一級毒品者，處 6 月以上 5 年以下有期徒刑。
施用第二級毒品者，處 3 年以下有期徒刑。


司法院資訊處製作；財團法人民間司法改革基金會備份。
